# 质保期款项提前收回

提问人：xumin_cpa 时间：2020-10-20 10:58:00
陈老师@chenyiwei，拟IPO企业的质保期一般是 2 年左右，质保金额通常都比较大，发行人在存在资金紧张的情况时，会和客户协商提前收回质保金，基于双方良好合作关系，通常都能提前收回。考虑到金额比较大，但不频繁，这种情况下，需要进行特殊处理吗？

回答人：chenyiwei
这种情况应理解为发行人向客户暂借资金，到质保期满时按原合同下应收取的质保金予以抵偿。故建议作为对客户的其他应付款处理，不应作为对“应收账款——质保金”的收回。
如果质保期限较长，应考虑对这部分暂借款计息。